【裁判字號】    97,基簡,793
【裁判日期】    970620
【裁判案由】    竊盜等
【裁判全文】
臺灣基隆地方法院刑事簡易判決         97年度基簡字第793號
聲  請  人  臺灣基隆地方法院檢察署檢察官
被      告  甲○○
選任辯護人  侯傑中律師
上列被告因贓物案件，經檢察官提起公訴（96年度偵字第5552號
、第5700號、第6014號、97年度偵字第103 號、97年度偵字第28
6 號、97年度偵字第463 號），被告自白犯罪，本院認為宜以簡
易判決處刑，由本院裁定由受命法官獨任逕以簡易判決處刑，判
決如下：
    主  文
甲○○故買贓物，處拘役貳拾日，如易科罰金以新台幣壹仟元折
算壹日；又故買贓物，處拘役貳拾日，如易科罰金以新台幣壹仟
元折算壹日；又故買贓物，處拘役貳拾日，如易科罰金以新台幣
壹仟元折算壹日；又故買贓物，處拘役貳拾日，如易科罰金以新
台幣壹仟元折算壹日；應執行拘役陸拾日，如易科罰金以新台幣
壹仟元折算壹日，緩刑貳年。
    事實及理由
一、程序事項：本件被告甲○○因贓物案件，經檢察官依通常程
    序起訴，而被告自白犯罪，本院認為宜由受命法官獨任逕以
    簡易判決處刑，由本院裁定逕以簡易判決處刑，合先敘明。
二、本件犯罪事實應補充記載：被告於本院準備程序之自白，餘
    犯罪事實、證據、應適用之法條均引用檢察官起訴書之記載
    （如附件）。
三、查被告前未曾因故意犯罪受有期徒刑以上刑之宣告，有臺灣
    高等法院被告前案紀錄表在卷可參，已經與幸福人生社區管
    理委員會委員總幹事李嗣發、委員陳金唐就社區之損失達成
    和解，不再追究被告甲○○的犯行，願意給被告自新的機會
    ，並有雙方達成和解之協議書影本、該社區購買電瓶及損失
    之資料在卷可稽，本次僅因一時失慮，致罹刑典，犯後已深
    表悔悟，其經此科刑教訓，當知所警惕，而無再犯之虞，因
    認所受刑之宣告，以暫不執行為適當，爰依刑法第74條第1
    項第1 款規定，併宣告緩刑2 年，用啟自新，以勵來茲。
四、依刑事訴訟法第449 條第2 項、第454 條第2 項，刑法第34
    9 條第2 項、第41條第1 項前段、第51條第5 款、第74條第
    1 項第1 款，刑法施行法第1 條之1 ，逕以簡易判決處刑如
    主文。
五、如不服本判決，得於判決送達後10日內，向本院提出上訴狀
    。
中    華    民    國    97    年    6     月    20    日
                    基隆簡易庭法  官  黃永定
以上正本證明與原本無異。
對於本件判決如有不服，應於收受送達後10日內，向本院提出上
訴書狀，上訴於本院管轄之第二審合議庭，並按他造當事人之人
數附具繕本。
中    華    民    國    97    年    6     月    20    日
                              書記官  劉珍珍
附錄本案論罪法條：
刑法第349條第2項：
II搬運、寄藏、故買贓物或為牙保者，處5 年以下有期徒刑、拘
  役或科或併科1000元以下罰金。
附件：
臺灣基隆地方法院檢察署檢察官起訴書
                                      96年度偵字第5552號
                                      96年度偵字第5700號
                                      96年度偵字第6014號
                                      97年度偵字第103號
                                      97年度偵字第286號
                                      97年度偵字第463號
    被      告  蔡宗憲  男  25歲（民國○○年○月○日生）
                        住基隆市七堵區○○○路15之33號8
                        樓之1（在押）
                        國民身分證統一編號：Ｚ000000000號
    被      告  杜昱明  男  25歲（民國○○年○○月○日生）
                        住基隆市○○區○○街9之3號
                        國民身分證統一編號：Ｚ000000000號
    被      告  甲○○  男  57歲（民國○○年○月○○日生）
                        住台北市○○區○○路3段60巷31弄2
                        號
                        居臺北縣汐止市○○路○段31號
                        國民身分證統一編號：Ｚ000000000號
上列被告因竊盜等案件，業經偵查終結，認應提起公訴，茲將犯
罪事實及證據並所犯法條分敘如下：
        犯罪事實
一、蔡宗憲曾於民國94年間因竊盜案件，經台灣基隆地方法院判
    處有期徒刑1 年4 月確定，嗣經減刑，而於96年7 月16日服
    刑期滿，執行完畢；杜昱明曾於96年間因毒品危害防制條例
    案件，亦經台灣基隆地方法院判處有期徒刑3 月確定，甫於
    96年5 月29日易科罰金，執行完畢。
  （一）蔡宗憲意圖為自己不法之所有，於96年10月13日下午1
        時15分許，無故侵入高正臣位於基隆市七堵區○○○路
        2 巷3 弄56號住處，徒手竊取高正臣配偶所有之皮包1
        只，嗣蔡宗憲於竊得前開皮包得手後，即為高正臣所發
        現，經高正臣喝止後，蔡宗憲隨即從前開皮包內取出現
        金新台幣（下同）二千元後，拋下皮包逃逸；
  （二）蔡宗憲意圖為自己不法之所有，於96年11月4 日上午8
        時15分許，無故侵入陳傳語位於基隆市○○區○○街12
        9 巷8 號住處，徒手竊取陳傳語之黑色長褲1 件及其長
        褲口袋內之皮夾1 只（內有現金一千二百元、身分證、
        駕照及行照等證件）及眼鏡1 副得手，嗣蔡宗憲於竊得
        前開長褲及皮夾得手後，即為陳傳語所發現，經陳傳語
        喝止後，蔡宗憲隨即逃逸無蹤；
  （三）蔡宗憲與杜昱明2 人共同意圖為自己不法之所有，於96
        年11月2 日凌晨0 時許，先由蔡宗憲侵入位於基隆市七
        堵區○○○路15之51號「幸福人生社區」地下室2 樓，
        以自備客觀上得為兇器之油壓剪1 支，竊取該社區所有
        ，由李嗣發任保管人之發電機電瓶4 只，得手後再會同
        杜昱明共同載往位於台北縣汐止市○○路○ 段31號，由
        甲○○所經營之資源回收場，以四千元代價販售予知情
        之甲○○圖利，所得由蔡宗憲及杜昱明2 人朋分花用；
  （四）蔡宗憲於前開竊盜得手後，復食髓知味，再意圖為自己
        不法之所有，於96年11月3 日下午2 時許，侵入前開「
        幸福人生社區」地下室2 樓，亦以自備客觀上得為兇器
        之油壓剪1 支，竊取該社區所有，由李嗣發任保管人之
        發電機電瓶4 只，得手後再單獨載往由甲○○所經營之
        前開資源回收場，以三千元代價販售予知情之甲○○圖
        利；
  （五）蔡宗憲與杜昱明2 人於前開竊盜得手後，亦食髓知味，
        再共同意圖為自己不法之所有，於96年11月11日凌晨4
        時許，亦先由蔡宗憲侵入前開「幸福人生社區」地下室
        2 樓，亦以自備客觀上得為兇器之油壓剪1 支，竊取該
        社區所有，由李嗣發任保管人之電纜線1 綑，得手後再
        會同杜昱明共同載往由甲○○所經營之前開資源回收場
        ，以六千元代價販售予知情之甲○○圖利，所得亦由蔡
        宗憲及杜昱明2 人朋分花用；
  （六）蔡宗憲與杜昱明2 人於前開竊盜得手後，亦食髓知味，
        再共同意圖為自己不法之所有，於96年11月15日凌晨2
        時許，共同侵入前開「幸福人生社區」地下室2 樓，亦
        以自備客觀上得為兇器之油壓剪1 支，共同竊取該社區
        所有，由李嗣發任保管人之電纜線1 綑，得手後再共同
        載往由甲○○所經營之前開資源回收場，以五千元代價
        販售予知情之甲○○圖利，所得亦由蔡宗憲及杜昱明2
        人朋分花用；
  （七）蔡宗憲意圖為自己不法之所有，於96年11月20日下午3
        時許，騎乘車號GQI-340 號機車（登記在蔡宗憲父親蔡
        德益名下），至鍾素娜位於基隆市○○區○○路66號住
        處並侵入其內，徒手竊取鍾素娜所有之撲滿1 只（內有
        硬幣約一千元）、玉手鐲1 只及皮包內硬幣約一千元得
        手，嗣為鍾素娜附近鄰居所發現，蔡宗憲一時害怕而徒
        步逃逸，並將前開機車遺留在現場（蔡宗憲無故侵入他
        人住宅部分，未據告訴）；
  （八）蔡宗憲意圖為自己不法之所有，於96年12月19日凌晨0
        時許，侵入林妍君所經營，當時無人所在，位於基隆市
        信義區○○路138 號之「阿諾瑪咖啡店」後，徒手竊取
        林妍君置於店內之錢筒1 只，內有現金約二千餘元得手
        ；以及
  （九）蔡宗憲意圖為自己不法之所有，於97年1 月11日上午7
        時30分許，侵入張素玲位於基隆市○○區○○街9 號底
        2 層住處，徒手竊取張素玲置於皮包內之財物，計有各
        式硬幣四百五十元得手（蔡宗憲無故侵入他人住宅部分
        ，未據告訴），嗣蔡宗憲尚未離開現場時，即為張素玲
        返家後發現，而通知其鄰居陳旭明合力圍捕並制服蔡宗
        憲後，再報警處理。
  （十）甲○○明知蔡宗憲及杜昱明等2 人所持有，並陸續載運
        前來兜售之發電機電瓶及電纜線等物，均係來路不明之
        贓物，仍在其所經營，位於台北縣汐止市○○路○ 段31
        號之資源回收場，分別於96年11月2 日上午、同年月3
        日下午、同年月11日上午及同年月15日上午，分別以四
        千元、三千元、六千元及五千元代價加以買受。嗣警方
        於96年11月15日循線查獲蔡宗憲及杜昱明2 人竊盜等案
        時，依據蔡宗憲及杜昱明2 人之自白，始查悉上情。
二、案經基隆市警察局第一分局及基隆市警察局第三分局分別報
    告偵辦。
        證據並所犯法條
一、被告蔡宗憲及杜昱明部分（證據名稱及待證事實）：
  （一）犯罪事實（一）部分：
┌──┬─────────┬──────────────┐
│編號│  證  據  名  稱  │    待   證   事   實       │
├──┼─────────┼──────────────┤
│ 1  │被害人高正臣之指述│犯罪事實                    │
├──┼─────────┼──────────────┤
│ 2  │被告蔡宗憲之自白  │同上                        │
├──┼─────────┼──────────────┤
│ 3  │路口監視錄影帶所擷│證明被告蔡宗憲於竊盜得手後徒│
│    │取之畫面2張       │步（赤足）逃離現場之事實    │
├──┼─────────┼──────────────┤
│ 4  │被告所有之拖鞋1雙 │證明被告於竊盜後為被害人發覺│
│    │                  │後，未及穿著拖鞋即逃離現場之│
│    │                  │事實                        │
└──┴─────────┴──────────────┘
  （二）犯罪事實（二）部分：
┌──┬─────────┬──────────────┐
│編號│  證  據  名  稱  │    待   證   事   實       │
├──┼─────────┼──────────────┤
│ 1  │被害人陳傳語之指述│犯罪事實                    │
├──┼─────────┼──────────────┤
│ 2  │被告蔡宗憲之自白  │同上                        │
├──┼─────────┼──────────────┤
│ 3  │路口監視錄影帶所擷│證明被告蔡宗憲於竊盜得手後徒│
│    │取之畫面4張       │步逃離現場之事實            │
└──┴─────────┴──────────────┘
  （三）犯罪事實（三）、（四）、（五）及（六）部分：
┌──┬─────────┬──────────────┐
│編號│  證  據  名  稱  │    待   證   事   實       │
├──┼─────────┼──────────────┤
│ 1  │油壓剪1支         │犯罪工具                    │
├──┼─────────┼──────────────┤
│ 2  │被告蔡宗憲及杜昱明│犯罪事實                    │
│    │之自白            │                            │
├──┼─────────┼──────────────┤
│ 3  │證人李嗣發之證述  │同上                        │
├──┼─────────┼──────────────┤
│ 4  │「幸福人生社區」地│證明被告蔡宗憲、杜昱明2人於 │
│    │下室2樓監視錄影帶 │96年11月11日凌晨2時許侵入該 │
│    │所擷取之畫面3張   │社區地下室2樓之事實         │
├──┼─────────┼──────────────┤
│ 5  │共同被告甲○○之供│證明被告蔡宗憲及杜昱明2人分 │
│    │述                │別於96年11月2日上午、同年月3│
│    │                  │日下午、同年月11日上午及同年│
│    │                  │月15日上午，分持發電機電瓶及│
│    │                  │電纜線等物前來變賣之事實    │
└──┴─────────┴──────────────┘
  （四）犯罪事實（七）部分：
┌──┬─────────┬──────────────┐
│編號│  證  據  名  稱  │    待   證   事   實       │
├──┼─────────┼──────────────┤
│ 1  │被害人鍾素娜於警訊│犯罪事實                    │
│    │之指述            │                            │
├──┼─────────┼──────────────┤
│ 2  │被告蔡宗憲之自白  │同上                        │
├──┼─────────┼──────────────┤
│ 3  │犯罪現場及被告蔡宗│證明被告蔡宗憲騎乘前開機車至│
│    │憲所騎乘機車之照片│犯罪現場行竊之事實          │
│    │共10張            │                            │
└──┴─────────┴──────────────┘
  （五）犯罪事實（八）部分：
┌──┬─────────┬──────────────┐
│編號│  證  據  名  稱  │    待   證   事   實       │
├──┼─────────┼──────────────┤
│ 1  │被害人林妍君之指述│犯罪事實                    │
├──┼─────────┼──────────────┤
│ 2  │被告蔡宗憲之自白  │同上，惟僅坦承竊取其中之錢筒│
│    │                  │1只                         │
├──┼─────────┼──────────────┤
│ 3  │內政部警政署刑事警│證明犯罪現場所採集之指紋5枚 │
│    │察局鑑驗書1紙     │，其中1枚與被告蔡宗憲右環指 │
│    │                  │指紋相符之事實              │
└──┴─────────┴──────────────┘
  （六）犯罪事實（九）部分：
┌──┬─────────┬──────────────┐
│編號│  證  據  名  稱  │    待   證   事   實       │
├──┼─────────┼──────────────┤
│ 1  │贓物認領保管單1紙 │查獲之各式硬幣共四百五十元係│
│    │                  │張素玲所有，並已領回        │
├──┼─────────┼──────────────┤
│ 2  │被害人張素玲於警訊│犯罪事實                    │
│    │之指述            │                            │
├──┼─────────┼──────────────┤
│ 3  │證人陳旭明於警訊之│同上                        │
│    │證述              │                            │
├──┼─────────┼──────────────┤
│ 4  │被告蔡宗憲之自白  │同上                        │
└──┴─────────┴──────────────┘
二、被告甲○○部分：
    訊據被告甲○○固不否認於上揭時地，分4 次向被告蔡宗憲
    及杜昱明等人購買發電機電瓶及電纜線等物，惟矢口否認有
    何贓物犯行，辯稱不知該等發電機電瓶及電纜線為贓物云云
    。然查，本件贓物發電機電瓶及電纜線總值約四十萬元，業
    據證人李嗣發證述在卷，被告甲○○僅以總值一萬八千元購
    入，其收購價格與市價顯不相當，被告專以經營資源回收為
    業，焉能辯稱不知其等為贓物？況被告又故意不留下出賣人
    之年籍資料，有違經營回收業者之常規，本件若非被告蔡宗
    憲及杜昱明之自白，將造成警方追查竊嫌之困難，故被告對
    認識該等發電機電瓶及電纜線等物俱為贓物並加以購買，至
    少有不確定之故意。是被告所辯，全係畏罪卸責之詞，均不
    足採信。此外復有同案被告蔡宗憲及杜昱明之供述及證人李
    嗣發之證述在卷，事證明確，被告甲○○之贓物犯行業堪予
    認定。
三、核被告蔡宗憲所為，犯罪事實（一）、（二）、（七）、（
    八）及（九）等部分均係犯刑法第320 條第1 項之竊盜罪嫌
    ；犯罪事實（一）及（二）部分尚另犯刑法第306 條之罪；
    犯罪事實（三）、（四）、（五）及（六）等部分則均係犯
    刑法第321 條第1 項第3 款之竊盜罪嫌。核被告杜昱明所為
    ，均係犯刑法第321 條第1 項第3 款之竊盜罪嫌。核被告甲
    ○○所為，均係犯刑法第349 條第2 項之故買贓物罪嫌。被
    告蔡宗憲先後5 次犯刑法第320 條第1 項之竊盜罪嫌，先後
    2 次犯刑法第306 條之罪，以及先後4 次犯刑法第321 條第
    1 項第3 款之竊盜罪嫌；被告杜昱明先後3 次犯刑法第321
    條第1 項第3 款之竊盜罪嫌；以及被告甲○○先後4 次犯刑
    法第349 條第2 項之故買贓物罪嫌，犯意個別，均請分論併
    罰。被告蔡宗憲就犯罪事實（三）、（五）及（六）等部分
    ，與被告杜昱明間有犯意聯絡及行為分擔，請均論以共同正
    犯。又被告蔡宗憲曾於94年間因竊盜案件，經台灣基隆地方
    法院判處有期徒刑1 年4 月確定，嗣經減刑，而於96年7 月
    16日服刑期滿，執行完畢；杜昱明曾於96年間因毒品危害防
    制條例案件，經台灣基隆地方法院判處有期徒刑3 月確定，
    甫於96年5 月29日易科罰金，執行完畢，此均有本署刑案資
    料查註紀錄表在卷可查，被告蔡宗憲於刑之執行完畢後5 年
    內再犯本11件有期徒刑以上之罪，被告杜昱明於刑之執行完
    畢後5 年內再犯本3 件有期徒刑以上之罪，均為累犯，請均
    依刑法第47條規定加重之。扣案之犯罪工具油壓剪1 支，係
    被告蔡宗憲所有，且供犯罪所用，業據被告蔡宗憲陳明在卷
    ，請依法宣告沒收。請審酌被告蔡宗憲有犯罪之習慣，從不
    思改過遷善，其品性之惡劣，若僅藉刑之執行，實不足以根
    絕其劣根性，故請依竊盜犯贓物犯保安處分條例第3 條第1
    項之規定，併予諭知應於刑之執行前令入勞動場所強制工作
    ，以資懲儆。
四、依刑事訴訟法第251條第1項提起公訴。
            此    致
臺灣基隆地方法院
中    華    民    國    97    年    2     月    5     日
                                檢察官  乙  ○  ○
本件正本證明與原本無異
中    華    民    國    97    年    2     月    15    日
                                書記官  吳  耿  
附錄所犯法條：
中華民國刑法第321條第1項
犯竊盜罪而有左列情形之一者，處六月以上、五年以下有期徒刑
：
一、於夜間侵入住宅或有人居住之建築物、船艦或隱匿其內而犯
    之者。
二、毀越門扇、牆垣或其他安全設備而犯之者。
三、攜帶兇器而犯之者。
四、結夥三人以上而犯之者。
五、乘火災、水災或其他災害之際而犯之者。
六、在車站或埠頭而犯之者。
中華民國刑法第320條第1項
意圖為自己或第三人不法之所有，而竊取他人之動產者，為竊盜
罪，處5年以下有期徒刑、拘役或5百元以下罰金。
中華民國刑法第349條第2項
搬運、寄藏、故買贓物或為牙保者，處5年以下有期徒刑、拘役
或科或併科1千元以下罰金。


司法院資訊處製作；財團法人民間司法改革基金會備份。
